臺灣彰化地方法院民事裁定　　　　　　　 100年度抗字第62號
抗　告　人　林桂美
相　對　人　蔡敏祥
上列抗告人因與相對人間本票裁定事件，對於中華民國100年11
月3日本院司法事務官所為100年度司票字第554號裁定，提起抗
告，本院裁定如下：
    主  文
抗告駁回。
抗告程序費用新臺幣壹仟元由抗告人負擔。
    理  由
一、按執票人向本票發票人行使追索權時，得聲請法院裁定後強
    制執行，票據法第123條定有明文。又本票執票人依上開法
    條規定，聲請法院裁定許可對發票人強制執行，係屬非訟事
    件，此項聲請之裁定及抗告法院之裁定，僅依非訟事件程序
    ，以審查強制執行許可與否，並無確定實體上法律關係存否
    之效力，如發票人就票據債務之存否有爭執時，應由發票人
    提起確認之訴，以資解決（最高法院56年臺抗字第714號、
    57年臺抗字第76號判例意旨參照）。
二、本件相對人主張其執有抗告人為發票人如原裁定所示之本票
    二紙，屆期提示未獲付款，依票據法第123條聲請裁定許可
    強制執行等情，已據提出本票二紙（下稱系爭本票）為證，
    原裁定予以准許，即無不合。抗告意旨略以：相對人於100
    年9月間夥同二名壯碩男子至抗告人家中索取這幾年因宗教
    及心寧寄託之費用（相對人口述約新台幣460萬元，但並無
    收據），抗告人因身體不適及因面對相對人偕同之壯漢，心
    生恐懼及焦慮，且無法有龐大數目金錢給相對人，相對人故
    予抗告人簽下二張本票，但抗告人不識字，且當時心中焦慮
    及恐懼下簽下本票，故本票之可信度值得探討。這幾年來相
    對人因事業不順，而至抗告人家中的私人廟堂尋求協助與心
    靈上支持，事實證明相對人亦因此而獲得事業上的順利與賺
    錢，今日如何可以來索取金錢，難道本票可以等同收據嗎？
    ，故聲明求為原裁定廢棄，程序費用及抗告費用均由相對人
    負擔等語。惟查，抗告人抗告意旨所述事項，均屬系爭本票
    之原因關係是否存在之抗辯事由，此等實體上爭執，揆諸前
    揭判判意旨，並非本件非訟事件程序所得審究，應由抗告人
    另行提起民事訴訟，以資解決，故抗告意旨指摘原裁定不當
    ，求予廢棄，為無理由，應予駁回。
三、據上論結，本件抗告為無理由，依非訟事件法第46條、第21
    條第2項、第24條第1項， 民事訴訟法第495條之1第1項、第
    449條第1項、第95條、第78條，裁定如主文。
中    華    民    國  100    年    12   月    12    日
                    民事第二庭  法  官  陳弘仁
以上正本係照原本作成。
如不服本裁定，僅得於收受本裁定正本送達後10日內，委任律師
為代理人，並以適用法規顯有錯誤為理由，向本院提出再抗告狀
（須附繕本及繳納再抗告裁判費新台幣1,000元）。
抗告人之配偶、3親等內之血親、2親等內之姻親，或抗告人為法
人、中央或地方機關時，其所屬專任人員具有律師資格並經法院
認適當者，亦得為第3審代理人。前項情形應於提起再抗告或委
任時釋明之。
中    華    民    國  100    年    12    月    12   日
                                書記官  梁高賓